臺灣桃園地方法院刑事判決　　　　　　　93年度訴字第1166號
公　訴　人　臺灣桃園地方法院檢察署檢察官
被　　　告　戊○○
選任辯護人　劉承斌律師
上列被告因違反著作權法案件，經檢察官提起公訴（93年度偵字
第8414號），本院判決如下：
    主  文
戊○○連續意圖營利而以移轉所有權之方法散布光碟重製物而侵
害他人之著作財產權，處有期徒刑伍月，併科罰金新臺幣壹拾伍
萬元，有期徒刑如易科罰金，罰金如易服勞役，均以佰元折算
壹日。扣案如附表所示之物品，均沒收。
    事  實
一、戊○○係址設於桃園縣桃園市○○路506 號1 樓，北龍影視
    股份有限公司（下稱北龍影視公司）之實際負責人。緣「霹
    靂九皇座」系列之布袋戲為霹靂國際多媒體股份有限公司（
    下稱「霹靂公司」）所著作完成而受著作權法保護之著作物
    ，任何人未經著作權人霹靂公司之同意或授權，不得擅自重
    製、散布或意圖營利而交付；又群體工作室有限公司（下稱
    群體公司）於民國92年11月1 日向霹靂公司取得上開「霹靂
    九皇座」系列布袋戲之影音光碟（VCD 、DVD）之 發行、重
    製、再轉讓等權利之授權，任何人未得群體公司之同意，不
    得擅自重製、散布或意圖營利而交付「霹靂九皇座」系列布
    袋戲之影音光碟，授權期間自92年11月1 日起至94年10月31
    日止。乃戊○○明知其以不詳方式取得之「霹靂九皇座」系
    列布袋戲影音光碟，係不詳年籍之人未經霹靂公司或群體公
    司同意、授權，而擅自重製之盜版光碟；且明知其未取得霹
    靂公司、群體公司之同意或授權，竟基於營利之意圖及概括
    犯意，自92年11月7 日起至93年1 月16日止，以每片VCD 影
    音光碟片新臺幣（下同）80元之代價，將前揭不詳年籍之人
    所擅自重製之「霹靂九皇座」第1 集至第20集之盜版光碟，
    以名為出租，實為出售之方式，將光碟置於上貼有購買人姓
    名、郵遞區號及住址之牛皮紙袋內，投寄至購買人住處之信
    箱內之方式，販售予北龍影視公司之會員己○○；又於上揭
    期間內以前開方式，將不詳年籍之人所擅自重製之「霹靂九
    皇座」第1 集至第4 集之盜版光碟，販售予北龍影視公司之
    會員丁○○；復於上揭期間內，以相同方式，將上開不詳年
    籍之人所擅自重製之「霹靂九皇座」布袋戲之盜版光碟，販
    售與北龍影視公司之會員陳祈安、張連慶、庚○○、王宗賢
    、劉建智、鄭進龍、甲○○、羅應錢、林朝安、李俊國、林
    進興、周正峰、陳維銘、洪國興、蔡佳哲、陳勳聖、陳憲忠
    、沈秀珠等人以為牟利，而不在北龍影視公司內販售，以規
    避查緝。嗣於93年11月16日下午4 時45分許，北龍影視公司
    之會員己○○因購得之前開布袋戲第19集、第20集之VCD 影
    音光碟片有瑕疵，而至北龍影視公司要求換片時，當場為警
    持本院於93年1 月16日核發之93年度聲搜字第76號搜索票查
    獲，並扣得未經授權而重製之前開布袋戲VC D影音光碟片第
    19 集 及第20集共2 片，及貼有「己○○330 桃園市○○街
    133 巷37號6 樓」名條，裝置前揭光碟片用之牛皮紙袋1 個
    、北龍影視公司之會員出租名冊18紙等物，始悉上情。
二、案經群體公司訴由桃園縣政府警察局八德分局報請臺灣桃園
    地方法院檢察署檢察官自動檢舉偵查起訴。
    理  由
壹、程序方面：
一、被告及其辯護人雖於準備程序時主張，證人丙○○、庚○○
    、甲○○於偵查中檢察事務官調查時所為之證述，係屬審判
    外之陳述，無證據能力，惟本院於審判期日提示上揭證人於
    偵查中之證述時，辯護人則對上揭證人之證述陳明沒有意見
    ，並同意引為證據，依刑事訴訟法第159 條之5 第1 項之規
    定，證人丙○○、庚○○、甲○○於偵查中之證述，具有證
    據能力。
二、被告及其辯護人主張，證人己○○於警詢、檢察事務官調查
    時，所為之陳述，係屬審判外之陳述，無證據能力；惟查，
    證人己○○於警詢、檢察事務官調查時所為之陳述，部分與
    本院審判中所述不符，惟本院認其先前之陳述具有較可信之
    情況（詳如後述），且係為證明被告犯罪事實存否所必要者
    ，依刑事訴訟法第159 條之2 之規定，證人己○○於警詢、
    檢察事務官調查時，所為之陳述具有證據能力。
三、此外，本件認定事實所引用之本件卷內所有卷證資料（包含
    其餘人證與文書證據、物證等證據），並無證據證明係公務
    員違背法定程序所取得，且辯護人於準備程序即陳明對檢察
    官所提出之上開證據方法之證據能力沒意見等語，並審判期
    日對本院提示之卷證亦陳明沒意見等語，且卷內之文書證據
    ，亦無刑事訴訟法第159 條之4 之顯有不可信之情況與不得
    作為證據之情形，從而，依刑事訴訟法第159 條至159 條之
    5 之規定，本件認定事實所引用之本件卷證所有證據（包含
    人證與文書證據、物證等證據），均有證據能力，合先敘明
    。
貳、實體方面：
一、訊據被告戊○○雖坦承伊係北龍影視公司之實際負責人，從
    事影片租售之業務，惟矢口否認伊自92年11月7 日起至93年
    1 月16日止，在未得群體公司之同意或授權下，以每片VCD
    影音光碟片80元之代價，連續販售不詳年籍人士所重製之「
    霹靂九皇座」布袋戲影音光碟片第1 集至第20集予不特定之
    人之犯行，辯稱：證人己○○係群體公司所派，故意栽贓誣
    陷云云。經查：
    (一)被告係址設於桃園縣桃園市○○路506 號1 樓北龍影視公
      司之實際負責人，從事影片租售業務等情，業據被告自陳
      在卷，且經證人即北龍影視公司法定代理人柳丁莉於偵查
      中證述明確（見臺灣桃園地方法院檢察署93年度偵字第28
      26號偵查卷第59頁），復有公司基本資料查詢、財團法人
      金融聯合徵信中心資料表各1 紙在卷可稽（見上開偵查卷
      第44頁、第54頁），是被告此部分任意性自白，核與事實
      相符，堪以採信。
    (二)「霹靂九皇座」系列之布袋戲為霹靂公司所著作完成而受
      著作權法保護之著作物，而群體公司於92年11月1 日向霹
      靂公司取得「霹靂九皇座」系列布袋戲之影音光碟（VCD
      、DVD）之 發行、重製、再轉讓等權利之授權，授權期間
      自92年11月1 日起至94年10月31日止等情，業據告訴代理
      人乙○○於偵查中陳述明確，復有智慧財產權證明書、專
      屬授權書各1 紙附卷可參（見上開偵查卷第22頁、第23頁
      ），是此部分之事實堪以認定。
    (三)扣案之盜版之「霹靂九皇座」第19集、第20集影音光碟各
      1 片，係經警持本院於93年1 月16日核發之93年度聲搜字
      第76號搜索票搜索扣得之物，係在被告經營之北龍影視公
      司，位於入口及出口中間之櫃檯上查獲，均係未經案外人
      霹靂公司或告訴人群體公司同意、授權而擅自以重製方式
      侵害他人著作權之盜版光碟等事實，經告訴代理人乙○○
      於警詢及偵查中指陳綦詳，復有本院93年1 月16日核發之
      93 年 度聲搜字第76號搜索票、桃園縣政府警察局八德分
      局搜索扣押筆錄、扣押物品目錄表、蒐證圖及明細表各1
      紙、現場照片4 幀附卷可稽（見上開偵查卷第12頁至第14
      頁、第26頁至第29頁）。被告對於扣案盜版之「霹靂九皇
      座」第19集、第20集影音光碟各1 片，係在伊經營之北龍
      影視公司櫃檯上查獲一情，固不否認，惟辯稱：無法確定
      扣案之光碟片即為「霹靂九皇座」第19集、第20集之影音
      光碟片云云，然查，上揭扣案光碟片雖業經毀損，本院無
      從勘驗，惟上揭扣案光碟片於為警查獲時，當場播放，確
      有「霹靂九皇座」、「霹靂國際多媒體」之畫面，且有「
      霹靂九皇座第十九集」之字樣，此有播放照片3 幀在卷可
      考（見上開偵查卷第30頁、第31頁）；被告又再辯稱，照
      片所示是光碟片無法播放，不清楚照片所顯示的播放畫面
      就是扣案光碟片之播放畫面云云，然證人己○○，及證人
      即北龍影視公司店員潘夢芸，分別於本院審理時、偵訊，
      及警詢時，均證稱扣案之2 片光碟片，即為「霹靂九皇座
      」布袋戲第19、20集明確（見本院94年1 月12日審判筆錄
      第10頁、上開偵查卷第48頁、第5 頁），被告上揭辯解係
      屬無據，堪認上揭扣案光碟2 片內容，即為「霹靂九皇座
      」布袋戲第19、20集，均為以擅自重製方式侵害他人著作
      權之物無訛。
    (四)證人己○○於本院審理中證稱：伊曾在北龍影視公司租過
      片，在92年11月間，曾在北龍影視公司預先繳費過一次費
      用，但時間太久，費用金額忘記了，伊向北龍影視公司租
      布袋戲，店家請人用袋子裝好片拿到伊當時位於桃園縣桃
      園市○○街133 巷37號6 樓住處，由大樓守衛代為收受，
      守衛再通知伊領取，伊亦曾在北龍影視公司租院線片，租
      院線片時電員當場輸入電腦扣款，但「霹靂九皇座」是送
      到伊住處，不知有無輸入電腦，向店家詢問如何扣款，店
      家稱他們會有紀錄，每次2 片，每片80元，會員明細上關
      於己○○部分之記載，每次扣160 元，應該是租布袋戲的
      金額，不可能是租院線片的金額，被告曾向伊表示，伊租
      之「霹靂九皇座」布袋戲不用還，故伊知道被告交付的光
      碟片係盜版的等語（見本院94年1 月12日審判筆錄第4 頁
      至第11頁）。再查：
      1.證人己○○於警詢中供稱：警方於93年1 月16日下午4
        時40分許，持本院93年度聲搜字第76號搜索票至桃園縣
        桃園市○○路506 號北龍影視公司搜索時，伊在現場，
        因伊向北龍影視公司出租之「霹靂九皇座」布袋戲VCD2
        片（第19、20集），其中第20集有瑕疵致不能讀取，故
        伊到該店要求退換；伊係第一次以1,800 元代價加入北
        龍影視公司會員，該布袋戲每星期出片一次，一次2 片
        ，約於每星期五發片，每次發片後即由該店將重製之新
        片送到我現住處（即桃園縣桃園市○○街133 巷37號6
        樓），因每片代價係80元，故每次扣款160 元，直至金
        額快不足時，伊再補錢即可等語（見上開偵查卷第10頁
        、第11頁）。
      2.證人己○○又於偵查中供稱：伊於93年1 月16日下午拿
        光碟片去北龍影視公司要求換片，當時拿回去的那2片
        即為警察扣到的那2 片，並沒有相關的著作權封面印在
        光碟上，一看就知是燒錄片，伊係從第1 集開始看，第
        1 集到第20集都是燒錄片，當時是以牛皮紙袋裝光碟，
        光碟是以白色透明塑膠套包裝，光碟是有人送到我們住
        所警衛室，我們再下去拿，當時伊係以每片80元價格租
        片，確實不用還，等於是用賣的，只有這套布袋戲是看
        了不用還等語（見上開偵查卷第48頁至第50頁）。
      3.上揭證人己○○於警詢及偵查中所為之陳述內容，核與
        證人己○○於本院審理中所為之證述大致相符，惟就證
        人己○○於本院審理中就加入北龍影視公司會員之代價
        為何，記憶不清，然證人己○○於本院審理時作證時，
        距其於92年11月間加入北龍影視公司會員之時，已逾一
        年，而93年1 月16日於警詢製作筆錄時之記憶，應屬清
        晰而較為可採，且此亦屬證明犯罪事實存否所必要者，
        故依據刑事訴訟法第159 條之2 之規定，證人己○○於
        警詢及偵查中所為之陳述，具有證據能力。
      4.警方於93年1 月16日搜索扣得上貼有證人己○○姓名、
        郵遞區號、住址名條之牛皮紙袋，係將扣案之「霹靂九
        皇座」第19集、第20集光碟片置入其中，並將之置放於
        證人己○○當時位於桃園縣桃園市○○街133 巷37號6
        樓居處大樓守衛室，證人己○○再至大樓守衛室領取等
        情，業據證人己○○證述明確，業如前述。再者，警方
        當日搜索復扣得會員名冊18紙，係被告自行製作，其上
        之字跡亦係被告書寫等情，亦據被告自陳在卷。而將扣
        案牛皮紙條上貼有證人己○○名條與會員名冊互相比照
        ，就姓名、住址之表格欄位、大小、字體類型、大小、
        間距，均屬一致，應認牛皮紙袋上證人己○○之名條，
        係自扣案之會員名冊中，影印後裁剪貼於牛皮紙袋上無
        訛，雖被告否認牛皮紙袋及其上之名條係伊所製作，然
        參以會員名冊係被告製作，且名條格式與會員名冊相符
        等情，被告此部分之辯稱不足為採，應認扣案之牛皮紙
        袋及其上所貼之名條，均係被告所有並製作而成。
    (五)證人丙○○於本院審理時結證稱：「（你是否曾在北龍影
      視店租過片？）租片的名義人是我弟弟（即丁○○），…
      …大部分都是我去拿片子。」、「（租片的流程？）去店
      裡就報租片人的名字及電話號碼，因為我們家固定都是看
      霹靂布袋戲，不看別的片子，所以去的時候電腦就會顯示
      現在布袋戲到第幾集，就會交付這一期到的新片，如果有
      固定租片的人，我們先預付三千元在北龍影視，後來跟店
      家熟了之後我有跟店家說如果超過了再告訴我們，我們再
      繳，片子的錢都是店家在算，我沒有注意他怎麼扣錢，只
      有問我的餘額還有多少。」、「（霹靂九皇座你總共看了
      幾集？）我記得我只看到第3 、4 集。」、「（你在偵查
      中說你總共看了50集都是盜版的，有無意見？）我把他聽
      成我看了幾集，九皇座我都有看完，但是在北龍我只看到
      第4 集，我看到的是盜版的，但是我要說明我所謂的盜版
      是我認為他片子上沒有圖案而是由光碟片直接燒錄，……
      燒錄，我在檢察事務官那邊回答50集都看過是針對刀鋒。
      」、「（租九皇座的流程如何？）……，直接去店裡拿片
      子，我會問被告我的片子到了沒有，我記得我好像是禮拜
      4 或禮拜5 就會問被告片子到了沒，片子看完不用還，…
      …」、「（你拿片的方式除了到店裡去拿外，還有無其他
      方式？）我說冬天天氣很冷，而且我們家離店家很近，曾
      經去拿片沒有拿到片，所以店家說會送片到我家來。」、
      「（送片到你家來，片子是如何包裝？）用牛皮紙袋裝，
      上面會打名字。」、「（你在偵查中說過你看過被告半夜
      騎機車把片子拿到你家？）我們家有養壹隻狗很會叫，有
      一天半夜聽到狗叫我就打開門到車庫開信箱，看到被告騎
      機車來送片，我就跟她寒暄並說片到了謝謝妳。」、「（
      九皇座是你到店裡拿，還是送到你家？）如果我去店家已
      經有片子，我就直接帶走，如果沒有，被告就會送到我家
      。」等語（見本院上開審判筆錄第16頁至第18頁）。另證
      人丁○○於本院審理時到庭證稱：「（你在北龍影視店租
      了多久的時間？）半年左右。」、「（在北龍影視社是用
      你的名義租片？是的。」、「（有無在北龍影視店租過霹
      靂系列的布袋戲？有。」、「（你有無去向被告拿過片子
      ？）比較少，幾乎都是我哥（即丙○○）去拿，我是向被
      告拿的。」、「（有無租過九皇座？）有，我拿到的片子
      是光碟燒錄的，我是向被告拿的，被告是從櫃台拿的，我
      只拿到第三、四集，因為常常去他們那邊都拿不到片，所
      以就換家。」、「（是什麼時候去拿片？）我們去的時候
      是禮拜五，後來改成禮拜二。」、「（被告有無去過你家
      送片？）因為被告到我家時很晚都是晚上十一、二點，我
      們家的狗在叫，我跟我哥都有下來看。」、「（被告有無
      送過九皇座？）沒有，都是我們去拿。」等語（見本院上
      開審判筆錄第19頁至第21頁）。查：
      1.證人丙○○於偵查中證稱：其為丁○○之哥哥，並證稱
        ：「如果片子很久沒來我就會去店裡催她，通常她都會
        把片子直接放在我家信箱。」、「（庭示證物，是否就
        是寄這個用牛皮紙袋封起來的片子？）是，就是這樣，
        片子並沒有相關的封面和版權說明。我們家拿到的是拿
        到就不用還的那種，……」、「（你們這霹靂九皇座是
        從幾集看到幾集，我們全部都有看到，總共五十集。這
        五十集都是這種盜版的。」、「……我曾經在半夜看到
        那個老闆娘騎一二五的機車將片子放到我家的信箱，包
        裝就是裝在牛皮紙袋裡面。」等語（見臺灣桃園地方法
        院檢察署93年度偵字第8414號偵查卷第27頁至第29頁）
        。
      2.證人丙○○雖就其在北龍影視公司租借「霹靂九皇座」
        之集數，偵查與審判中所述不一致，惟參以證人丁○○
        之證詞，且偵查中檢察官係詢問其看「霹靂九皇座」幾
        集，並未具體詢問其在「北龍影視公司」租借「霹靂九
        皇座」幾集，故應認證人丙○○、丁○○於本院審理中
        證稱，在北龍影視公司租借「霹靂九皇座」第1 集至第
        4 集一情，係屬真實而為可信。
    (六)證人庚○○於本院審理中，就其向北龍影視公司承租之「
      霹靂九皇座」布袋戲，係屬正版抑或盜版，雖其承租「霹
      靂九皇座」布袋戲時，係北龍影視公司承辦人自櫃台內取
      出，但是否以盒子包裝、盒子上是否有「霹靂九皇座」的
      圖案，扣案會員名冊每次扣案160 元部分，係扣什麼租片
      的錢等節均不清楚，惟可以確定其承租之「霹靂九皇座」
      布袋戲係北龍影視公司承辦人自櫃台內取出，以塑膠袋包
      裝，且需歸還北龍影視公司等語（見上開審判筆錄第12頁
      至第16頁）。又證人庚○○於偵查中供稱：其曾在北龍影
      視公司租過「霹靂九皇座」，其承租時，在架子上沒有看
      到，去櫃台詢問時，櫃台人員稱已經租出去，有人還但還
      沒有上架，故承辦人將片子從盒子裡拿出來並裝在塑膠袋
      裡面交給我，時間太久，不記得是正版還是盜版等語（見
      臺灣桃園地方法院檢察署93年度偵字第8414號偵查卷第24
      頁）。證人周正峰、張連慶、尤惠敏於偵查中證稱，渠等
      均曾在北龍影視公司租過「霹靂九皇座」，是在架子上租
      的，租的都是有封面、有外盒，不知是正版或盜版等語（
      見上開偵查卷第8 頁、第25頁）。惟查：雖證人丁○○於
      本院審理中證稱被告沒有送過「霹靂九皇座」布袋戲，與
      證人丙○○所述不符，惟參以證人丁○○與丙○○向北龍
      影視公司租片，多由證人丙○○出面租借，應以證人丙○○所述，較為可採。此外，證人庚○○、周正峰、張連慶
      、尤惠敏雖均證稱，「霹靂九皇座」布袋戲係在北龍影視
      公司內租借等語，然桃園縣政府警察局八德分局於93年1
      月16日下午4 時45分許至北龍影視公司搜索時，除在櫃台
      處查獲證人己○○提出之「霹靂九皇座」布袋戲第19集、
      第20集之盜版光碟片外，並未在北龍影視公司之櫃台及其
      他處所，搜得盜版之「霹靂九皇座」布袋戲，再參以前揭
      證人己○○之證述內容，且本案復扣有貼有證人己○○名
      條之牛皮紙袋，是應認係被告將盜版之「霹靂九皇座」布
      袋戲裝置於牛皮紙袋中，並貼上記有姓名、住址之名條後
      ，由被告送至北龍影視公司會員之住址，始為實在。
    (七)觀諸扣案之會員名冊，係由被告自行製作，此據被告自陳
      在卷，業如前述，會員名冊上除記載姓名、住址外，尚有
      「餘額」、「販賣商品」、「1.2 集」、「3.4 集」、「
      5. 6集」、「7.8 集」、「9.10」、「11.12 」、「13
      .14 」、「15.16 」、「17.18 」、「19.20 」、「21.
      22」等欄位，並在上揭數字之上復有「五11/7」、「三
      11/12 」、「六11/22 」、「六11/29 」、「六12/6」、
      「六12/3」、「六12/20 」等手寫字樣，參照上揭手寫字
      樣之模式，應為星期、日期之記載，而依據萬年曆之記載
      ，上揭日期之年份應為92年。就己○○、丁○○、庚○○
      、周正峰、張連慶部分，自餘額欄位以后之數字，除註記
      「洋片100 」部分，扣減「100 」外，每次各欄位之數字
      均減少「160 」，核與證人己○○、丙○○證稱，每次2
      片、每片80元之金額，故每次扣減160 元部分相符，且與
      證人己○○證稱，伊係於92年11月間加入北龍影視公司之
      會員，並自92年11月間開始租「霹靂九皇座」布袋戲等情
      ，均屬相符。被告雖辯稱，上開會員名冊是以電腦抓取，
      有時候用手寫比較方便云云，然被告復又自陳，在北龍影
      視公司租片之客戶，如有預繳金額，客戶資料均登載在電
      腦內，租片、退片、補繳金額，均以電腦作業，以開立發
      票，則既然客戶租片、退片、抵扣預繳金額既在電腦上作
      業明確，並同時得以開立發票，何需再另行製作會員名冊
      ，並以手寫方式詳列抵扣金額、日期、販賣商品之必要？
      而證人己○○與丙○○之證述內容，就渠等以每片80元之
      代價，向北龍影視公司承租「霹靂九皇座」布袋戲，而被
      告將「霹靂九皇座」布袋戲以光碟片燒錄後，置於貼有名
      條之牛皮紙袋內，送至渠等住處等節，互核相符，證人己○○、丙○○之證述，應屬實在而為可採，應認被告以不
      詳方式取得由不詳年籍之人未經霹靂公司或群體公司同意
      、授權，而擅自重製之「霹靂九皇座」系列布袋戲影音盜
      版光碟，以每片80元之代價，出售予證人己○○、丙○○
      ，並另行製作上揭會員名冊，以為紀錄其出售「霹靂九皇
      座」布袋戲之紀錄。
    (八)至證人庚○○、周正峰、張連慶、尤惠敏，均證稱曾在北
      龍影視公司承租「霹靂九皇座」布袋戲，雖渠等均無法確
      定所承租之「霹靂九皇座」布袋戲係正版抑或盜版，惟被
      告既自陳其經營之北龍影視社，未得群體公司授權出租「
      霹靂九皇座」布袋戲，則上開證人在北龍影視公司承租之
      「霹靂九皇座」何來？已不難索解，且上開會員名冊就證
      人庚○○、周正峰、張連慶部分，餘額欄以后，每欄位均
      扣減「160 」，雖渠等均無法確定承租之「霹靂九皇座」
      係正版或盜版，而被告既有前揭盜版之「霹靂九皇座」布
      袋戲，得以出售證人己○○、丙○○，則應認證人庚○○
      、周正峰、張連慶、尤惠敏，在北龍影視公司承租「霹靂
      九皇座」布袋戲，亦屬盜版之影音光碟片，並將證人庚○○、周正峰、張連慶、尤惠敏之租借紀錄、扣抵金額，另
      行紀錄於會員名冊之上。又上揭證人雖均證稱在北龍影視
      公司以一片80元之代價「租借」「霹靂九皇座」布袋戲，
      惟查，證人丙○○、己○○均證稱，被告交付之「霹靂九
      皇座」布袋戲不用還，是應係被告以「租借」之名，行「
      販售」之實，應認被告係以一片80元之代價，出售盜版之
      「霹靂九皇座」布袋戲予其會員屬實。
    (九)此外，證人蔡佳哲、陳祈安、王宗賢、劉建智、鄭進龍、
      羅應錢、林朝安等人，在偵查時均結證稱，並未在北龍影
      視公司承租「霹靂九皇座」布袋戲，惟上開證人之姓名，
      均有登載在前揭被告出租（售）「霹靂九皇座」之會員名
      冊上，且每次均有金額紀錄，甚者，證人陳祈安、王宗賢
      、劉建智欄位，每次金額均減少「160 」元，而證人蔡佳
      哲部分，則是記載「現160 」，證人陳祈安、王宗賢、劉
      建智之記載方式，均與前揭證人己○○、丁○○、庚○○
      、周正峰、張連慶、尤惠敏之記載方式相同，堪認證人陳
      祈安、王宗賢、劉建智係向北龍影視公司預繳一定金額後
      ，每次取得「霹靂九皇座」布袋戲2 片，逐次扣抵160 元
      ，而證人蔡佳哲應屬每次繳費160 元，以租得「霹靂九皇
      座」布袋戲。另證人鄭進龍雖記載「現20」、證人羅應錢
      、林朝安雖記載「現120 」，惟此係證人鄭進龍、羅應錢
      、林朝安之繳款方式與一般不同，始有此項記載。綜上，
      證人蔡佳哲、陳祈安、王宗賢、劉建智、鄭進龍、羅應錢
      、林朝安等人，於偵查中之證詞，應屬迴護被告之詞，不
      足為採，應認渠等均曾在北龍影視公司租過盜版之「霹靂
      九皇座」布袋戲無訛。
    (十)此外，被告前揭製作出售「霹靂九皇座」布袋戲之會員名
      冊上，尚有會員李俊國、林進興、陳維銘、洪國興、蔡佳
      哲、陳勳聖、陳憲忠、沈秀珠之金額紀錄，且渠等之紀錄
      方式，與上揭證人己○○等人之金額紀錄方式相仿，故應
      認被告亦以一片80元之代價，出售前揭盜版之「霹靂九皇
      座」布袋戲之光碟片予會員李俊國、林進興、陳維銘、洪
      國興、蔡佳哲、陳勳聖、陳憲忠、沈秀珠屬實。
    (十一)被告雖辯稱，證人己○○與群體公司聯合故意誣陷云云，
      然證人己○○證稱，伊不知群體公司，亦不認識告訴代理
      人乙○○等語（見上開審判筆錄第7 頁、第8 頁），且扣
      案牛皮紙袋上所貼證人己○○之名條，與被告自行手寫製
      作會員名冊之名條一致，業如前述，倘證人己○○有意虛
      捏證物構陷被告，焉能製造與被告自行手寫製作會員名冊
      相同之名條？而證人己○○與被告間並無夙怨嫌隙，實無
      必要甘冒偽證重責而捏造前開情節誣陷被告。是被告上揭
      辯解，係屬事後卸責之詞，不足為採。
    綜上，本件事證明確，被告犯行堪以認定。
二、被告行為後，著作權法第91條之1 已於93年9 月1 日修正公
    布，同年月3 日生效施行。被告行為後法律有變更，比較行
    為時法即修正前著作權法第91條之1 第3 項規定，其法定刑
    為三年以下有期徒刑、拘役，或併科新台幣一百五十萬元以
    下罰金，與裁判時法即修正後著作權法第91條之1 第3 項之
    規定，其法定刑為六月以上三年以下有期徒刑，得併科新台
    幣七萬元以上二百萬以下罰金之結果，以行為時法即修正前
    著作權法第91條之1 第3 項之規定，對被告最為有利，應適
    用修正前著作權法第91條之1 第3 項之規定論處。核被告所
    為，係犯修正前著作權法第91條之1 第3 項之意圖營利而以
    移轉所有權之方法散布著作重製物之光碟而侵害他人之著作
    財產權罪（公訴人贅引第1 項）。起訴法條雖認被告係犯修
    正前著作權法第94條第1 項之常業罪，惟經公訴人於本院94
    年1 月12日審判期日當庭更正起訴法條為修正前著作權法第
    91條之1 第3 項、第1 項，因之尚無變更起訴法條問題。其
    意圖散布而持有上開光碟之低度行為，為散布之高度行為所
    吸收，不另論罪。被告先後出售盜版光碟之犯行，時間緊接
    ，方法相同，所犯構成要件相同之罪，顯係基於概括犯意所
    為，為連續犯，應依刑法第56條之規定，以一罪論，並加重
    其刑。爰審酌被告意圖販賣散布營利，而持有並販賣交付而
    散布前開盜版光碟之期間、數量，對於著作權人所生危害非
    輕，且犯後否認犯行，飾詞狡辯，犯後態度惡劣，惟其無前
    案紀錄，素行尚佳等一切情狀，量處如主文所示之刑，並諭
    知有期徒刑易科罰金、罰金易服勞役之折算標準。扣案之「
    『霹靂九皇座』布袋戲第19集、第20集之影音光碟各1 片」
    、會員名冊18紙、「貼有『己○○330 桃園市○○街133 巷
    37號6 樓』條之牛皮紙袋1 個（含名條1 紙）」，係供犯罪
    所用之物，不問是否被告所有，均應依著作權法第98條規定
    ，宣告沒收。至於被告已販賣交付與丁○○、陳祈安、張連
    慶、庚○○、王宗賢、劉建智、鄭進龍、甲○○、羅應錢、
    林朝安、李俊國、林進興、周正峰、陳維銘、洪國興、蔡佳
    哲、陳勳聖、陳憲忠、沈秀珠、己○○等人盜版之「霹靂九
    皇座」布袋戲影音光碟，依著作權法第98條但書規定，雖不
    以屬於犯人為限，亦得沒收，惟此部分已售出之盜版光碟，
    因未扣案，且查獲迄今已近2 年，實難循線起獲，為免將來
    執行困難，不予宣告沒收。
據上論斷，應依刑事訴訟法第299 條第1 項前段，修正前著作權
法第91條之1 第3 項、第98條，刑法第11條前段、第2 條第1項
但書、第56條、第41條第1 項前段、第42條第2 項，罰金罰鍰提
高標準條例第2 條，現行法規所定貨幣單位折算新臺幣條例第2
條，判決如主文。
本案經檢察官林鈺雄到庭執行職務
中　　華　　民　　國　　94　　年　　11　　月　　16　　日
　　　　　　　　　刑事第四庭    審判長法　官　黃斯偉
                                      法  官  蘇昭蓉
                                      法  官  陳心婷
以上正本證明與原本無異。
如不服本判決，應於判決送達後10日內向本院提出上訴狀（應附
繕本），上訴於臺灣高等法院。
      　　　　　　　　　　　　　　　　書記官　陳青瑜
中　　華　　民　　國　　94　　年　　12　　月　　01　　日
附表：
一、「霹靂九皇座」第19集、第20集之影音光碟各壹片。
二、貼有「己○○330 桃園市○○街133 巷37號6 樓」名條之牛
    皮紙袋壹個（含名條壹紙）。
三、會員名冊壹拾捌紙。
附錄本件論罪科刑法條全文：
修正前之著作權法第91條之1
意圖營利而以移轉所有權之方法散布著作原件或其重製物而侵害
他人之著作財產權者，處三年以下有期徒刑、拘役，或科或併科
新臺幣七十五萬元以下罰金。
非意圖營利而以移轉所有權之方法散布著作原件或其重製物，或
意圖散布而公開陳列或持有而侵害他人之著作財產權者，散布份
數超過五份，或其侵害總額按查獲時獲得合法著作重製物市價計
算，超過新臺幣三萬元者，處二年以下有期徒刑、拘役，或科或
併科新臺幣五十萬元以下罰金。
犯第一項之罪，其重製物為光碟者，處三年以下有期徒刑、拘役
，或併科新臺幣一百五十萬元以下罰金。
犯前項之罪，經供出其物品來源，因而破獲者，得減輕其刑。
